【裁判字號】    95,再易,1
【裁判日期】    950530
【裁判案由】    侵權行為損害賠償
【裁判全文】
臺灣高等法院民事判決                   95年度再易字第1號
    再審原告    甲○○
    再審被告    乙○○
上列當事人間侵權行為損害賠償事件，再審原告對於中華民國94
年12月6日本院94年度上易字第833號確定判決提起再審之訴，本
院判決如下：
    主      文
再審之訴駁回。
再審訴訟費用由再審原告負擔。
    事實及理由
一、本件再審原告提起再審之訴主張：兩造間侵權行為損害賠償
    事件，前經本院94年度上易字第 833號判決駁回再審原告之
    上訴確定（下稱原確定判決）。茲查原確定判決純依主觀意
    識判決，又未訊問證人即臺灣區汽車修理工業同業公會理事
    長到場作證，而漏未審酌相關事實之證據，具有民事訴訟法
    第496條第1項第2款及第497條所規定之再審事由，爰提起再
    審之訴，聲明求為判決：(一)原確定判決及臺灣臺北地方法院
    93年度訴字第3971號民事判決關於駁回再審原告後開第二項
    之訴部分廢棄。(二)再審被告應再給付再審原告新臺幣（下同
    ）51萬3,107元。
    本件未行言詞辯論，並無再審被告之聲明及陳述可供記載。
二、惟按民事訴訟法第 496第1項第2款所謂判決理由與主文顯有
    矛盾，係指判決依據當事人主張之事實，認定其請求或對造
    抗辯為有理由或無理由，而於主文為相反之諭示，且其矛盾
    為顯然者而言（最高法院80年臺再字第 130號判例參照）。
    本件原確定判決依再審原告主張之事實，認其請求再審被告
    再給付 51萬3,107元部分係屬無據，已於理由內詳予敘明，
    則其以再審原告之上訴為無理由，而於主文為駁回再審原告
    上訴之諭示，其判決理由與主文並無矛盾，是原確定判決並
    無民事訴訟法第496條第1項第2款所規定之再審事由。
三、復按依民事訴訟法第 466條不得上訴於第三審法院之事件，
    其經第二審確定之判決，漏未斟酌重要證物者，須該證物若
    經法院斟酌足以影響判決結果者為限，始得依同法第 497條
    之規定，提起再審之訴。經查，原確定判決就再審原告所有
    系爭車號 D2-6911號自用小客車遭再審被告不法毀損所受損
    害，已依民法第196條之規定及最高法院77年第9次民事庭會
    議決議意旨，以經臺灣區汽車修理工業同業公會鑑定之零件
    費用扣除折舊後之餘額 1萬8,155元，加計修理及烤漆費用4
    萬6,700元，二者合計金額 6萬4,855元，認定係必要之修復
    費用，縱再經訊問證人即台灣汽車修理工業同業公會理事長
    ，亦無改變上開鑑定結果之可能，自不足以影響原確定判決
    之結果。是原確定判決亦無民事訴訟法第 497條所規定之再
    審事由。
四、綜上所述，再審原告主張原確定判決具有民事訴訟法第 496
    條第1項第2款及第 497條所規定之再審事由，為全不足取。
    從而再審原告據以提起本件再審之訴為顯無再審理由，爰不
    經言詞辯論，以判決駁回之。
五、據上論結，本件再審之訴為顯無理由，依民事訴訟法第 502
    條第2項、第78條，判決如主文。
中    華    民    國    95    年    5     月    30    日
                  民事第六庭  審判長法  官  林鄉誠
                                    法  官  楊豐卿
                                    法  官  梁玉芬
正本係照原本作成。
不得上訴。
中    華    民    國    95    年    6     月    1     日
                                    書記官  常淑慧


司法院資訊處製作；財團法人民間司法改革基金會備份。
